臺灣彰化地方法院刑事判決　　　　　　　96年度訴字第1359號
公　訴　人　臺灣彰化地方法院檢察署檢察官
被　　　告　甲○○
上列被告因違反毒品危害防制條例案件，經檢察官提起公訴（96
年度毒偵字第2861、2862、2863、2864、2865、2866、3294號）
，及併案審理（96年度毒偵字第2870號），公訴檢察官於準備程
序中將併案部分改為追加起訴，被告全部自白犯罪，本院行簡式
審判，茲判決如下：
    主  文
甲○○犯如【附表】所示之罪，各處刑、減刑如【附表】所示。
應執行有期徒刑貳年肆月，扣案海洛因殘渣袋壹個沒收銷燬之，
注射針筒壹支沒收之。
    事實及理由
一、犯罪事實：
  (一)甲○○前因施用毒品案件，經觀察勒戒後，於民國（下同）
    95年2月21日執行完畢。又因施用毒品案件，經本院於95 年
    12月27日，以95年度訴字第1442號判處有期徒刑7月，上訴
    後，經臺灣高等法院臺中分院以96年度上訴字第657號駁回
    上訴確定（尚未執行）。
  (二)甲○○猶不思悔改，竟基於施用第一級毒品海洛因之各別犯
    意，而於【附表】之時間地點，以針筒注射方式，施用7次
    海洛因，並於【附表】之時間地點被查獲。
二、認定事實之證據及理由：
  (一)被告於警訊、偵查、本院審理中，對上述事實均坦白承認。
  (二)彰化縣警察局溪湖分局、芳苑分局委託檢驗尿液代號與真實
    姓名對照認證單，均證明被告接受採尿送驗之事實。
  (三)
┌─┬────────────────────────────────┐
│編│各次犯行之警訊筆錄、驗尿報告：                                  │
│號│                                                                │
├─┼────────────────────────────────┤
│一│被告95年7月6日警訊筆錄、驗尿報告（溪警分偵字第0950003359號警卷）│
├─┼────────────────────────────────┤
│二│被告95年11月6日警訊筆錄（溪警分偵字第09500323189號）、驗尿報告（│
│　│96 年毒偵字2861號卷P.26）、扣案針筒1支、海洛因殘渣袋1個         │
├─┼────────────────────────────────┤
│三│95年12月19日警訊筆錄、驗尿報告（96年毒偵字545號卷P.5、P.15）    │
├─┼────────────────────────────────┤
│四│被告96年1月24日警訊筆錄、驗尿報告（96毒偵字1102號卷P.5、P.14）  │
├─┼────────────────────────────────┤
│五│被告96年1月26日警訊筆錄、驗尿報告（96毒偵字第1241號卷P.4、P.9） │
│  │呈現「嗎啡」陽性反應                                            │
├─┼────────────────────────────────┤
│六│被告96年2月13日14：54～15：18警訊筆錄、同日14時40分第一次採集之 │
│  │驗尿報告（96毒偵字第1302號卷P.4、P.10）呈現「嗎啡、可待因」之陽 │
│  │性反應、同日18時20分採集之第二份驗尿報告（溪警分偵字第0960005756│
│  │號卷）僅呈現「嗎啡」陽性反應                                    │
├─┼────────────────────────────────┤
│七│96年5月31日警訊筆錄、驗尿報告（溪警分偵字第0960009861號卷）     │
└─┴────────────────────────────────┘
  (四)上述編號一至四、七之詮昕科技股份有限公司濫用藥物尿液
    檢驗報告書，均證明被告驗尿呈現「嗎啡、可待因」之陽性
    反應。按行政院衛生署管制藥物管理局93年7月16日管檢字
    第0930006199號函示意見：「依據Clark's Analysis of
    Drugs and Poisons一書第三版之記載：... 第一級毒品海
    洛因亦可代謝成嗎啡，且海洛因常見含有少量6-乙醯可待因
    雜質成分，該成分可代謝為可待因及嗎啡。... 」（參照行
    政院衛生署管制藥品管理局發行「濫用藥物檢驗相關解釋彙
    編」P.14）故可證明被告因施用海洛因而同時檢出「可待因
    、嗎啡」陽性反應。
  (五)被告自白核與事實相符，足堪採信。本件事證明確，被告施
    用第一級毒品犯行，已可認定。
三、論罪科刑：
  (一)核被告所為，係犯毒品危害防制條例第10條第1項之施用第
    一級毒品罪。被告持有毒品之低度行為，應為施用之高度行
    為所吸收，不另論罪。被告施用第一級毒品，犯罪時間均不
    同，顯係各別起意，亦應分論併罰。
  (二)量刑審酌：被告屢次被查獲後再度施用，前後共達7次之多
    ，不知收斂，可見沈溺毒品已深，欠缺自制力。被告自述在
    菜市場裡送貨，凌晨至早上都要工作，生活日夜顛倒，但被
    告因濫用針筒而染上C型肝炎，卻不知愛惜自己身體，恣意
    施用毒品，戕害身心，然犯罪後坦承犯行，態度尚屬良好等
    一切情狀，各量處如【附表】所示之刑。
  (三)按中華民國96年罪犯減刑條例已於96年7月16日施行，又本
    件【附表】編號一至六犯罪，係在96年4月24日以前，且並
    無排除於中華民國96年罪犯減刑條例第3條所示之不適用情
    形，故應依該條例第7條，就原本宣告刑諭知其減得之刑。
    ，並依同條例第11條，就減得之刑，與未減刑之罪，定應執
    行刑。
  (四)扣案之第1級海洛因殘渣袋1個，包裝袋使用後沾染毒品無法
    徹底分離，況且實務上也不可能先將包裝袋洗淨後，才分別
    將之與毒品各別「沒收銷燬之」「沒收之」，故應依毒品危
    害防制條例第18條第1項前段，沒收銷燬之。扣案針筒一支
    則是以醫療用品替代施用毒品之工具，應沒收之。
四、適用法律：
  (一)程序法方面：刑事訴訟法第273條之1、第310條之2、第454
    條第1項。
  (二)實體法方面：毒品危害防制條例第10條第1項、第18條第1項
    、刑法第11條前段、第38條第1項第2款、第51條第5款。
  (三)中華民國96年罪犯減刑條例第2條第1項第3款、第7條、第11
    條。
本案經檢察官鮑慧忠到庭執行職務。
中　　華　　民　　國　　96　　年　　8  　月　　31  　日
                  刑事第三庭    法  官  葉明松
以上正本證明與原本無異。
如不服本判決，應於判決送達後10日內，向本院提出上訴書狀，
上訴書狀應「敘述具體上訴理由」，並按他造當事人之人數附繕
本。「切勿逕送上級法院」。
中　　華　　民　　國　　96　　年　　8  　月　　31  　日
                                書記官  于淑真
附錄本案論罪法條：
毒品危害防制條例第10條
施用第一級毒品者，處 6 月以上 5 年以下有期徒刑。
施用第二級毒品者，處 3 年以下有期徒刑。
毒品危害防制條例第18條
查獲之第一、二級毒品及專供製造或施用第一、二級毒品之器具
，不問屬於犯人與否，均沒收銷燬之；查獲之第三、四級毒品及
製造或施用毒品之器具，無正當理由而擅自持有者，均沒入銷燬
之。但合於醫藥、研究或訓
練之用者，得不予銷燬。
前項合於醫藥、研究或訓練用毒品或器具之管理辦法，由法務部
會同行政院衛生署定之。
【附表】
┌─┬──────────┬───────────┬───────────┐
│編│犯罪時間、地點　　　│查獲時間、地點　　    │宣告刑主文            │
│號│                    │　　                  │                      │
├─┼──────────┼───────────┼───────────┤
│一│95年7月1日下午7時許 │95年7月6日下午7時25分 │甲○○施用第一級毒品  │
│  │在彰化縣溪湖鎮○○路│，在溪湖分局溪湖派出所│，處有期徒刑捌月，減為│
│  │段全國加油站廁所內  │，為採尿送驗呈現「可待│有期徒刑肆月。        │
│  │                    │因、嗎啡」陽性反應。（│                      │
│  │                    │96年度毒偵字第2870號）│                      │
├─┼──────────┼───────────┼───────────┤
│二│95年11月6日15時20分 │95年11月6日下午3時15  │甲○○施用第一級毒品，│
│　│，在溪湖鎮○○○路2 │分許，在彰化縣溪湖鎮田│處有期徒刑捌月，減為有│
│　│段275巷42弄25號     │中央路2段275巷42弄25  │期徒刑肆月。扣案針筒壹│
│  │                    │號為警查獲，經其同意採│支沒收之，扣案海洛因殘│
│  │                    │尿送驗，結果呈「可待因│渣袋壹個，沒收銷燬之。│
│  │                    │、嗎啡」陽性反應。並扣│                      │
│  │                    │有注射針筒1支及塑膠袋1│                      │
│  │                    │個。（96年度毒偵字第  │                      │
│  │                    │2861 號）             │                      │
├─┼──────────┼───────────┼───────────┤
│三│95年12月18日17時許，│95年12月19日下午5時50 │甲○○施用第一級毒品  │
│  │在彰化縣溪湖鎮○○路│分許，在彰化縣溪湖鎮光│，處有期徒刑捌月，減為│
│  │段全國加油站廁所內  │平里彰水路3段362號前（│有期徒刑肆月。        │
│  │                    │道安醫院）為警查獲，  │                      │
│  │                    │經其同意採尿送驗，結果│                      │
│  │                    │呈「可待因、嗎啡」陽性│                      │
│  │                    │反應。（96年度毒偵字第│                      │
│  │                    │2862號）              │                      │
├─┼──────────┼───────────┼───────────┤
│四│96年1月22日14時許， │96年1月24日上午10時40 │甲○○施用第一級毒品  │
│  │在彰化縣溪湖鎮○○路│分許，在彰化縣溪湖鎮湖│，處有期徒刑捌月，減為│
│  │段全國加油站廁所內  │東里長青街83號為警查獲│有期徒刑肆月。        │
│  │                    │，經其同意採尿送驗，結│                      │
│  │                    │果呈「可待因、嗎啡」陽│                      │
│  │                    │性反應。（96年度毒偵字│                      │
│  │                    │第2863號）            │                      │
├─┼──────────┼───────────┼───────────┤
│五│96年1月24日19時30分 │96年1月26日下午1時許，│甲○○施用第一級毒品  │
│  │許，在彰化縣溪湖鎮員│。在彰化縣秀水鄉○○路│，處有期徒刑捌月，減為│
│  │鹿路段全國加油站廁所│與中山路口為警查獲，經│有期徒刑肆月。        │
│  │內                  │其同意採尿送驗，結果呈│                      │
│  │                    │「嗎啡」陽性反應。（96│                      │
│  │                    │年度毒偵字第2864號）  │                      │
├─┼──────────┼───────────┼───────────┤
│六│96年2月10日23時10分 │96年2月13日下午1時35  │甲○○施用第一級毒品  │
│  │許，在彰化縣溪湖鎮大│分許，在彰化縣溪湖鎮湖│，處有期徒刑捌月，減為│
│  │發路某朋友家客廳內  │東里長青街83號為警查獲│有期徒刑肆月。        │
│  │                    │，經其同意採尿送驗，結│                      │
│  │                    │果呈「可待因、嗎啡」陽│                      │
│  │                    │性反應。（96年度毒偵字│                      │
│  │                    │第2865號）（96年度毒偵│                      │
│  │                    │字第2866號）          │                      │
├─┼──────────┼───────────┼───────────┤
│七│96年5月30日12時許， │96年5月31日上午7時20分│甲○○施用第一級毒品  │
│  │在彰化縣溪湖鎮○○路│許，在彰化縣溪湖鎮湖東│，處有期徒刑捌月。    │
│  │段全國加油站廁所內  │里長青街83號為警查獲，│                      │
│  │                    │經其同意採尿送驗，結果│                      │
│  │                    │呈可待因及嗎啡陽性反應│                      │
│  │                    │。（96年度毒偵第3294  │                      │
│  │                    │號）                  │                      │
└─┴──────────┴───────────┴───────────┘
